

## **EDISON ESTIVAL RESTREPO OSPINA**

Fecha de nacimiento: 27-Julio-1988

Cedula: 1018373239 Celular: 317 576 6335

Email: edisonestival@gmail.com

Dirección: Carrera 86 # 76 EC 6 - Medellin

#### PERFIL PROFESIONAL

Ingeniero Electromecánico. Experiencia en procesos de producción en el sector de bebidas (Cervezas y Maltas). Conocimientos en inglés. Sólidas habilidades comunicativas, orientación analítica en solución de problemas, enfoque en la obtención de metas y resultados, motivación por los retos.

Actualmente Estudiante y autodidacta de Desarrollo de Software (SENA -SOFKA)

#### **EXPERIENCIA**

Hamburguesas las caleñas, Medellín, Colombia Cocinero - Chef, 01/07/2007 – 01/11/2010

#### Funciones como cocinero:

- Preparar alimentos y bebidas simples o ya preparados, tales como sándwiches, hamburguesas, pizzas, pescado y patatas fritas, ensaladas y café
- Lavar, cortar, medir y mezclar los alimentos para cocinar
- Limpiar las áreas de preparación de alimentos, superficies y utensilios de cocina
- Tomar las órdenes y servir los alimentos y bebidas en lugares para comer que se especializan en ofrecer un servicio rápido y comida para llevar
- Ordenar y recibir los ingredientes de comida rápida
- Mantener los estándares de limpieza, salud, y normas de seguridad en las áreas de trabajo
- Verificar que los alimentos preparados cumplen con los requisitos de calidad y cantidad

# **BAVARIA - Anheuser-Busch InBev**, Medellin, Colombia **Líder Encargado**, 10/11/2010 – 31/03/2019

 Asegurar la calidad e inocuidad del producto (cerveza – malta) en el proceso de fermentación, maduración, filtración, siguiendo los lineamientos BPM (buenas prácticas de manufactura) empleando las practicas de clase mundial (MCM – VPO).

## Funciones como líder encargado en Bavaria:

- Programación de turnos y descansos compensatorios del personal operativo
- Reporte de novedades de nómina en HCM (SAP)
- Creación y seguimiento de avisos de mantenimiento (SAP)
- Control y seguimiento de variables físico químicas del proceso (Temperatura, presión, extracto, ph, alcohol)
- Control y seguimiento de indicadores del proceso (Agua, merma, energía)
- Creación de análisis 5 por que, a partir de desviaciones del proceso
- Reporte de eficiencia de filtración
- Conciliación de producto enviado al envase

## **Central Cervecera de Colombia**, Sesquilé, Colombia **Líder elaboración**, 01/04/2019 – 16/12/2021

 Liderar la unidad de negocio, de manera segura para el personal y equipos a cargo, garantizando la ejecución del plan de producción, asegurando que el producto reúna todas las necesidades en cantidad, oportunidad y especificaciones de calidad, el adecuado uso de recursos, el cuidado de activos empleando las prácticas de clase mundial (TPM), y sus herramientas de solución de problemas para prevenir la ocurrencia de problemas y propender por el desarrollo sostenible, el clima laboral y el desarrollo del equipo de trabajo.

#### **Funciones en Central Cervecera:**

- Programación de turnos y descansos compensatorios del personal operativo
- Reporte de novedades de nómina en HCM (SAP)
- Creación de SOLPs (SAP)
- Creación de ordenes de producción (SAP)
- Manejo de inventario de materias primas
- Reporte y seguimiento de la merma
- Reporte y seguimiento del consumo de sustancias de limpieza (soda, nitrico)
- Reporte de eficiencia de filtración
- Asegurar el cumplimiento de indicadores (Seguridad, merma, FTR físico químico y microbiológico, consumo de agua, consumo de soda, consumo de CO2)
- Control y seguimiento de variables físico químicas del proceso (Temperatura, presión, extracto, ph, alcohol)
- Creación de análisis 5 por que, a partir de desviaciones del proceso
- Conciliación de producto enviado al envase

## BluePlanet Desarrollo de Software, Lucerna, Suiza Desarrollador de Software Junior, 01/01/2022 – hasta la fecha

#### Funciones como desarrollador de software:

- Crear y desarrollar nuevos programas o sistemas.
- Evaluar sistemas nuevos y existentes:
- Diseñar planes de prueba para los programas nuevos desarrollados.
- Realizar pruebas para la medición de calidad en los sistemas desarrollados.
- Detectar errores en los programas.
- Corregir los errores presentes en los programas.
- Mejorar programas existentes

## **REFERENCIAS PERSONALES**

DUVIER ARLEY AGUIRRE GIRALDO AXA COLPATRIA Analista de indemnizaciones Celular: 300 807 3200

NELSON MILET OSPINA DAVIVIENDA Subdirector

Celular: 301 405 5421

DIEGO ALEJANDRO RESTREPO FINCA SAN ANTONIO

Ganadero

Celular: 304 782 2421

## **REFERENCIAS FAMILIARES**

JHON MARIO RESTREPO OSPINA (hermano)

Ingeniero Electromecánico Celular: 310 852 5673

GUILLERMINA OSPINA (tía) Trabajadora independiente Celular: 311 877 0034

OLGA DOLLY OSPINA (madre)

Secretaria

Celular: 320 891 4457

## FORMACIÓN ACADÉMICA

#### **Bachiller Académico**

Institución Educativa San Jose, Betulia-Antioquia, Colombia, 2005

## Ingeniero Electromecánico

Instituto Tecnológico Metropolitano (ITM), Medellín, Colombia, 2013

## Estudiante de Análisis y Desarrollo de Software,

SENA, primer semestre 2022

## Estudiante de Desarrollo de Software,

SOFKA, Canteras 1 2022

#### **IDIOMAS**

Español – Lengua materna

#### CENTRO DE IDIOMAS BLENDEX, Medellín, Colombia

Inglés – Nivel B2, 2016

#### **OTROS CURSOS**

## APLICACIÓN DE LOS PLC EN LA AUTOMATIZACIÓN DE PROCESOS INDUSTRIALES,

Medellín, Colombia – SENA

## PROGRAMACIÓN DESDE CERO (5horas)

**EDteam** 

## LA RUTA DEL DESARROLLADOR WEB (3horas)

**EDteam** 

## **CURSO DE LÓGICA PROPOSICIONAL** (3horas)

Matemáticas profe Alex - Youtube

#### **CURSO GENERAL DE CERVECERIA**

Global Beverage Solutions, 2015